臺灣臺南地方法院刑事判決
111年度交易字第1308號
公  訴  人  臺灣臺南地方檢察署檢察官
被      告  楊誌芳


上列被告因公共危險案件，經檢察官提起公訴（111年度偵字第2
1477號），被告就被訴事實為有罪之陳述，本院裁定改依簡式審
判程序審理，判決如下：
    主    文
甲○○犯駕駛動力交通工具而吐氣所含酒精濃度達每公升零點二五
毫克以上之罪，累犯，處有期徒刑玖月。
    事 實 及 理 由
一、被告甲○○所犯係死刑、無期徒刑、最輕本刑為3年以上有期
    徒刑以外之罪，亦非高等法院管轄第一審案件，且被告於本
    院審理中，已就被訴事實為有罪之陳述，經告知簡式審判程
    序之旨後，被告及檢察官對本件改依簡式審判程序審理均表
    示同意，經本院依刑事訴訟法第273條之1第1項規定，裁定
    本件以簡式審判程序加以審理，合先敘明。
二、本件犯罪事實及證據，除犯罪事實一、第5行記載：「11月8
    日」，應更正為：「5月2日」，第13行記載：「身有酒味」
    ，應更正為：「身上有酒味」，第13行記載：「隨經」之後
    補述：「警於同（20）日下午5時25分許，」；及就證據部
    分增列：「被告於本院準備程序及審理中之自白（見院卷第
    41、45頁）」外，餘均引用起訴書之記載（如附件）。
三、核被告所為，係犯刑法第185條之3第1項第1款之駕駛動力交
    通工具而吐氣所含酒精濃度達每公升0.25毫克以上之罪。又
　　被告有起訴書犯罪事實一、所載之前案科刑判決及執行完畢
    乙情，有臺灣高等法院被告前案紀錄表及本院刑事簡易判決
    在卷可按，其受徒刑之執行完畢後，5年以內故意再犯本件
    有期徒刑以上之罪，為累犯，本院審酌被告構成累犯之前案
    為公共危險罪，竟再犯公共危險罪，顯見其刑罰反應力薄弱
    ，自我控管之能力欠缺，主觀上惡性非輕，爰參酌司法院釋
    字第775號解釋意旨，依刑法第47條第1項之規定，加重其刑
    。
四、爰審酌被告有5次公共危險前科，有前引被告前案紀錄表附
    卷可稽，詎不知悔改，其明知酒精成分對人之意識、控制能
    力具有不良影響，超量飲酒後會導致對週遭事物之辨識及反
    應能力較平常狀況薄弱，因而酒後騎車在道路上行駛，對一
    般往來之公眾及駕駛人自身皆具有高度危險性，猶漠視自己
    安危，更枉顧法律禁止規範與公眾道路通行之安全，竟仍酒
    後騎乘普通重型機車在道路行駛，經警測得其飲酒後吐氣所
    含酒精濃度達每公升0.53毫克，所為應予非難，並考量被告
    犯後坦認犯行，未肇事致他人受有傷害，兼衡其自陳國中畢
    業之教育程度，未婚、無子女，目前從事水電，月收入約新
    臺幣4萬元，現與女友同住，需扶養女友（見院卷第45頁）
    等一切情狀，量處如主文所示之刑，以資懲儆。
據上論斷，應依刑事訴訟法第299條第1項前段、第273條之1第1
項、第310條之2、第454條第2項，刑法第185條之3第1項第1款、
第47條第1項，刑法施行法第1條之1第1項，判決如主文。
本案經檢察官葉清財提起公訴，檢察官乙○○到庭執行職務。
中　　華　　民　　國　　111 　年　　12　　月　　20　　日
                  刑事第十一庭  法  官  張婉寧
以上正本證明與原本無異。
如不服本判決應於收受本判決後20日內向本院提出上訴書狀，並
應敘述具體理由。其未敘述上訴理由者，應於上訴期間屆滿後20
日內向本院補提理由書狀（均須按他造當事人之人數附繕本）「
切勿逕送上級法院」。 
　　　　　　　　　　　　　　　　書記官  蔡雅惠
中　　華　　民　　國　　111 　年　　12　　月　　22　　日

附錄論罪科刑法條全文：
中華民國刑法第185條之3
駕駛動力交通工具而有下列情形之一者，處3年以下有期徒刑，
得併科30萬元以下罰金：
一、吐氣所含酒精濃度達每公升零點二五毫克或血液中酒精濃度
    達百分之零點零五以上。
二、有前款以外之其他情事足認服用酒類或其他相類之物，致不
    能安全駕駛。
三、服用毒品、麻醉藥品或其他相類之物，致不能安全駕駛。
因而致人於死者，處3年以上10年以下有期徒刑，得併科2百萬元
以下罰金；致重傷者，處1年以上7年以下有期徒刑，得併科1百
萬元以下罰金。
曾犯本條或陸海空軍刑法第54條之罪，經有罪判決確定或經緩起
訴處分確定，於十年內再犯第1項之罪因而致人於死者，處無期
徒刑或5年以上有期徒刑，得併科3百萬元以下罰金；致重傷者，
處3年以上10年以下有期徒刑，得併科2百萬元以下罰金。

附件：
臺灣臺南地方檢察署檢察官起訴書
                                    111年度偵字第21477號
　　被　　　告　甲○○　男　55歲（民國00年00月00日生）
　　　　　　　　　　　　住屏東縣○○市○○路000號
　　　　　　　　　　　　居屏東縣○○市○○路000號
　　　　　　　　　　　　國民身分證統一編號：Z000000000號
上列被告因不能安全駕駛致交通危險罪案件，業經偵查終結，認
應提起公訴，茲將犯罪事實及證據並所犯法條分敘如下：
　　　　犯罪事實
一、甲○○前於民國96年、105年、106年、108年、109年間，先後
    涉犯酒後駕駛之公共危險罪共5次，其中第1次經本署緩起訴
    處分確定，於97年12月23日期滿而未經撤銷；第2、3次各經
    法院判處有期徒刑3月、6月確定，於105年11月8日及107年1
    1月8日，分別易科罰金而執行完畢；第4、5次各經法院判處
    有期徒刑6月併科罰金5000元及有期徒刑7月確定，入獄接續
    服刑，於110年6月1日執行完畢出監。詎甲○○因酒癮難抑，
    於111年8月20日下午1時許，在臺南市麻豆區某工地，飲用
    啤酒1罐後，於同（20）日下午5時許，明知飲酒後不能安全
    駕駛動力交通工具，仍騎乘車牌號碼000-000號普通重機車
    上路，隨因違規闖越紅燈，於同（20）日下午5時20分許，
    在麻豆區南勢里171線20公里處，為警攔查並發現甲○○身有
    酒味，隨經當場實施呼氣酒精濃度測試，測得甲○○之呼氣酒
    精濃度值，為每公升0.53毫克，而查獲上情。
二、案經臺南市政府警察局麻豆分局報告偵辦。
　　　　證據並所犯法條
一、上揭犯罪事實，業據被告甲○○於警詢及偵查中坦承不諱，復
    有酒精測定黏貼紀錄表、呼氣酒精測試器檢定合格證書、舉
    發違反道路交通管理事件通知單影本在卷可佐，其犯嫌洵堪
    認定。
二、核被告所為，係犯刑法第185條之3第1條第1項第1款之酒後
    駕駛之公共危險罪嫌。查被告前於96年、105年、106年、10
    8年、109年間，先後涉犯酒後駕駛之公共危險罪共5次，其
    中第1次經本署緩起訴處分確定，於97年12月23日期滿而未
    經撤銷；第2、3次各經法院判處有期徒刑3月、6月確定，於
    105年11月8日及107年11月8日，分別易科罰金而執行完畢；
    第4、5次各經法院判處有期徒刑6月併科罰金5000元、及有
    期徒刑7月確定，入獄接續服刑，於110年6月1日執行完畢出
    監，有本署刑案資料查註紀錄表、矯正簡表等附卷足參，是
    被告前已觸犯酒後駕駛之公共危險罪共5次，歷盡緩起訴、
    易科罰金2次、或入獄服刑等處遇，均已難收矯正之效，且
    第4、5次之徒刑5月及7月，甫於110年6月1日接續執行完畢
    而出監，未滿1年3個月，又不知惕勵，再犯本件（第6次）
    之酒後駕駛之公共危險罪，益見被告損害法秩序不輕，請依
    累犯之規定加重其刑。末請審酌現今社會酒後駕車所衍生之
    交通事故或悲劇層出不窮，被告竟漠視於政府法令和公私媒
    體之一再宣導，且對於酒後駕車之威脅本人與他人生命、身
    體、財產等安全，置用路人之道路安全及社會利益產生之風
    險於不顧，屢次再犯，現又因酒後駕車為警查獲，顯然短期
    自由刑、或單純罰金或併科罰金刑，已不足以生教化功能或
    使被告知所警惕，請予以從重量刑，以儆效尤。
三、依刑事訴訟法第251條第1項提起公訴。
　　此　致
臺灣臺南地方法院
中　　華　　民　　國　 111　　年　　11　　月　　1 　　日
                              檢  察  官  葉  清  財 
本件證明與原本無異　
中　　華　　民　　國　 111　　年　　11　　月　　8 　　日
                              書  記  官  吳  慧  雯 
（本院按下略）